【裁判字號】    99,抗,840
【裁判日期】    990723
【裁判案由】    聲請撤銷緩刑
【裁判全文】
臺灣高等法院刑事裁定                 99年度抗字第840號
抗  告  人
即  受刑人  甲○○
上列抗告人因違反藥事法案件，不服臺灣基隆地方法院中華民國
99年6月11日所為撤銷緩刑宣告之裁定（99年度撤緩字第28號）
，提起抗告，本院裁定如下：
    主  文
抗告駁回。
    理  由
一、抗告意旨略以：抗告人即受刑人甲○○早年失偶，為單親家
    庭，須獨立扶養14歲及7歲兒女，傳喚到案執行期間，其恰
    巧剛至高雄外縣地接洽工作，為期8天工程，因並未違反離
    開受保護管束地10日以上之規定，故而簽訂契約，屆期如無
    法完工，其將受違約罰款賠償，才考量去電地檢署請假延期
    ，惟地檢署竟定於隔日到案，無法多延1日。懇請勿撤銷其
    緩刑，再給其1次機會，其必守法如期到案執行等語。
二、按受緩刑之宣告而有「違反第74條第2項第1款至第8款所定
    負擔情節重大」，足認原宣告之緩刑難收其預期效果，有執
    行刑罰之必要者，得撤銷其宣告，刑法第75條之1第1項第4
    款定有明文。次按受保護管束人在保護管束期間內，應遵守
    下列事項：(1)保持善良品行，不得與素行不良之人往還。(2)
    服從檢察官及執行保護管束者之命令。(3)不得對被害人、告
    訴人或告發人尋釁。(4)對於身體健康、生活情況及工作環境
    等，每月至少向執行保護管束者報告一次。(5)非經執行保護
    管束者許可，不得離開受保護管束地；離開在10日以上時，
    應經檢察官核准；受保護管束人違反前述各款情形之一，情
    節重大者，檢察官得聲請撤銷保護管束或緩刑之宣告；保安
    處分執行法第74條之2及第74條之3第1項亦分別定有明文。
三、經查：
  (一)受刑人因違反藥事法案件，經臺灣基隆地方法院以98年度易
    字第710號判決判處有期徒刑5月、5月、5月，應執行有期徒
    刑1年，緩刑4年，並應於判決確定後1年內，向指定之政府
    機關、政府機構、行政法人、社區或其他符合公益目的之機
    構或團體，提供120小時之義務勞務，緩刑期間付保護管束
    ，該判決於民國99年2月6日確定。受刑人之緩刑期間起算日
    為99年2月6日，緩刑期滿日為103年2月5日，履行義務勞務
    之期間為99年5月12日起至99年11月11日止，此有前揭判決
    書、本院被告前案紀錄表及臺灣基隆地方法院檢察署檢察官
    執行附條件緩刑案件通知書影本各1份在卷可稽。
  (二)然受刑人於99年5月12日上午10時24分許，曾以電話向臺灣
    基隆地方法院檢察署執行科書記官表示「因人在高雄工作，
    99年5月13日才會到案執行」等語，並經書記官於電話中告
    知「請依變更期日到案，否則會構成撤銷緩刑之事由」等情
    ，有該署辦案公務電話紀錄表附卷可參。惟受刑人屆期仍未
    到案執行，經檢察官於99年5月14日核發拘票，員警多次前
    往受刑人家中仍拘提無著，亦有拘票及拘提報告書各1份附
    卷為證。抗告意旨雖以其在外地工作等語置辯，惟執行機關
    依其請求變更期日後，受刑人屆期仍未到案執行，亦未陳報
    無法到案之原因及其現住居所或所在地，甚且，迄檢察官於
    99年5月31日向原審聲請撤銷緩刑宣告前，均未主動與執行
    機關聯繫，足認受刑人於緩刑付保護管束期間內所為上開行
    為，確屬違反檢察官及執行保護管束者命令之行為，且情節
    重大，顯見原宣告之緩刑確難收其預期效果，而有執行刑罰
    之必要。原審因而認檢察官之聲請為有理由，裁定撤銷受刑
    人緩刑之宣告，於法尚無不合。綜上所述，本件抗告為無理
    由，應予駁回
四、據上論斷，應依刑事訴訟法第412條，裁定如主文。
中    華    民    國    99    年    7    月    23    日
                  刑事第十三庭  審判長法  官  曾德水
                                      法  官  陳恆寬
                                      法  官  崔玲琦
以上正本證明與原本無異。
不得再抗告。
                                      書記官  馬佳瑩
中    華    民    國    99    年    7     月    23    日

司法院資訊處製作；財團法人民間司法改革基金會備份。
